Inventaris van het Archief van de Raad voor Werk en Inkomen, (2000) 2001-2012
Nationaal Archief, Den Haag
Raad voor Werk en Inkomen
RWI
2000-2012
merendeel 2001-2012
S85
14,75 meter; 387 inventarisnummers.
Normale geschreven, getypte en gedrukte documenten. Geen bijzondere handschriften.
Nationaal Archief, Den Haag
Raad voor Werk en Inkomen, 2001 - 2012
Commissie Voorbereiding Raad voor Werk en Inkomen, 2000 - 2001
Het archief bevat stukken opgemaakt en ontvangen door de Raad voor Werk en Inkomen. Het betreft voornamelijk onderzoeken naar en adviezen over het brede terrein van werk en inkomen, het arbeidsmarktbeleid en de kwaliteit en transparantie van de re-integratiemarkt. Tevens is in deze inventaris het archief van de Commissie Voorbereiding Raad voor Werk en Inkomen opgenomen. De stukken hebben betrekking op de totstandkoming van de Raad voor Werk en Inkomen.
Archiefvorming
Geschiedenis van de archiefvormer
De Raad voor Werk en Inkomen (RWI) 2001-2012
Ontstaan RWI
De RWI is ontstaan door wetswijzigingen op het gebied van het arbeidsmarktbeleid en de uitvoering van de sociale zekerheid resulterend in de Wet Structuur Uitvoering Werk en Inkomen (SUWI). De wetswijzigingen leidden tot een andere verdeling van verantwoordelijkheden van partijen die betrokken waren bij de sociale zekerheid, een andere afbakening tussen overheid en markt en sociale partners. De RWI werd bij de Wet SUWI van 29 november 2001 ingesteld.
Samenstelling RWI
In de Raad voor Werk en Inkomen waren drie deelnemerscategorieën vertegenwoordigd, namelijk werkgevers: VNO-NCW (2), MKB-Nederland (1), LTO Nederland (1), VSO (1), werknemers: FNV (2), CNV (1), SCO (1), MHP (1) en gemeenten: VNG (5), onder leiding van een onafhankelijke voorzitter, de heer J.P.C.M. van Zijl (per 1 april 2008 de heer P.J. Biesheuvel). De Raad had 15 leden en 15 plaatsvervangende leden. De Raad had naast een voorzitter een algemeen secretaris.
Organisatie RWI
De RWI bestond uit de volgende afdelingen:
Algemene Zaken
Communicatie
Beleid
Onderzoek en Analyse
Subsidies
Halverwege 2006 heeft er een verandering in de organisatiestructuur plaatsgevonden. Er was één afdeling toegevoegd aan de reeds bestaande drie inhoudelijke afdelingen, namelijk de afdeling Blik op Werk. In 2007 werd de afdeling Subsidies opgeheven. In 2010 werd de afdeling Blik op Werk opgeheven.
Werkwijze RWI
In principe werd een gemiddelde vergaderfrequentie van een keer per zes weken gehanteerd. Met dien verstande dat extra vergaderingen konden worden belegd, als de agenda dit vereiste.
Naast de Raadsvergaderingen vonden er commissievergaderingen plaats, waarin de verschillende onderwerpen werden voorbereid. De afspraken over de werkwijze van de Raadsvergaderingen waren vastgelegd in een vergaderreglement.
Kerntaken RWI
Expertisefunctie/het doen van voorstellen aan de bewindslieden van Sociale Zaken en Werkgelegenheid (SZW) op het terrein van werk en inkomen deed de RWI (gevraagd en ongevraagd) voorstellen aan de bewindslieden van Sociale Zaken en Werkgelegenheid en verschillende landelijke en decentrale partijen. De advisering was zo concreet en praktisch mogelijk, met het oog vooral gericht op direct resultaat. Bij het opstellen van diverse voorstellen werd gebruik gemaakt van de door de RWI uitgezette onderzoeken, door de RWI opgestelde analyses en verschillende vormen van overleg met relevante partijen in het werkveld. De analyses en onderzoeksrapporten die in opdracht van de Raad of door zijn secretariaat werden opgesteld vormden niet alleen het fundament onder de voorstellen en handreikingen. Ook als zelfstandig product belichaamden ze de functie van de Raad als expertisecentrum op het gebied van de arbeids- en re-integratiemarkt.
Bevorderen kwaliteit en transparantie re-integratiemarkt. De Raad bevorderde de kwaliteit op en transparantie van de re-integratiemarkt. Dit gebeurde via het verrichten van onderzoek, het uitvoeren van uitgebreide en toegespitste analyses en het doen van voorstellen.Verder nam de Raad deel in de Stichting Blik op Werk (BOW) via het onafhankelijk voorzitterschap, het voeren van het secretariaat en via een financiële bijdrage. De Stichting was formeel op 19 januari 2006 van start gegaan. Blik op Werk is een intensief samenwerkingsverband van vragers, aanbieders en cliënten op de markten re-integratie, inburgering-, interventie- en arbodienstverlening. Naast de RWI participeerden vragers en aanbieders op de arbo- en re-integratiemarkt in de Stichting BOW. Op 1 juni 2010 verzelfstandigde de Stichting BOW en per 1 januari 2011 zijn de rechtstreekse banden tussen de RWI en BOW verbroken conform de afspraken die daarover waren gemaakt met het ministerie van SZW.
Subsidiëren re-integratieprojecten. De uitvoering van de Stimuleringsregeling Vacaturevervulling door Werklozen en met werkloosheid bedreigde Werknemers (SVWW) was een wettelijke taak van de RWI. De RWI stimuleerde met de subsidieregeling partijen die een goed plan hadden ingediend om vacatures te vervullen. De vacaturevervulling gebeurde met mensen zonder baan, maar ook initiatieven voor werknemers die met werkloosheid werden bedreigd, kwamen in aanmerking voor financiële ondersteuning op grond van de SVWW. In 2003 was in het kader van het regeerakkoord besloten om geen nieuw budget ter beschikking te stellen ten behoeve van de Stimuleringsregeling Vacaturevervulling door Werklozen en met werkloosheid bedreigde Werknemers (SVWW). De reeds gedane subsidietoekenningen werden volgens de regeling afgewikkeld. Op 31 december 2007 eindigde de formele bemoeienis van de RWI met de SVWW.
Opheffing
Wettelijk werd bepaald dat de Staat het RWI per 1 juli 2012 niet langer bekostigde. Het RWI kondigde daarop aan de raad per 1 juli 2012 op te heffen.
Commissie Voorbereiding Raad voor Werk en Inkomen, 2000-2001
Bij ministeriële regeling van 29 september 2000 is de Commissie Voorbereiding Raad voor Werk en Inkomen door de minister en staatssecretaris van Sociale Zaken en Werkgelegenheid ingesteld. Vervolgens is de Commissie op 11 oktober bij instellingsbesluit geïnstalleerd.
De Commissie had het doel de noodzakelijke werkzaamheden te verrichten ter voorbereiding van de totstandkoming van de Raad voor Werk en Inkomen. In elk geval dienden de volgende werkzaamheden te worden verricht:
het uitwerken van de werkwijze van de Raad voor Werk en Inkomen
de voorbereiding van de vormgeving en de inrichting van de organisatie van de Raad voor Werk en Inkomen
het ontwikkelen van criteria ten behoeve van een subsidieregeling voor sectorale, regionale en bedrijfsinitiatieven ten behoeve van arbeidsmarkt- en re-integratiebeleid
de voorbereiding van de taken van de Raad voor Werk en Inkomen.
Met de Invoeringswet Wet Structuur Uitvoeringsorganisatie Werk en Inkomen (SUWI) op 21 december 2001 zijn de activiteiten van de Commissie Voorbereiding Raad voor Werk en Inkomen beëindigd, en is daaropvolgend de Raad voor Werk en Inkomen per 1 januari 2002 tot stand gekomen.
Geschiedenis van het archiefbeheer
De Raad voor Werk en Inkomen was gehuisvest aan de Oranjestraat 4 in Den Haag. In 2010 is de Raad verhuisd naar de Bezuidenhoutseweg 60 in Den Haag.
In het archief zijn Verklaringen van vernietiging aangetroffen. In 2010 en 2011 zijn er reeds archiefbescheiden vernietigd.
In verband met de opheffing van Raad voor Werk en Inkomen zijn in 2012 Verklaringen van Vervreemding opgemaakt ten behoeve van archiefstukken uit het dynamische en statische archief. In juni 2012 zijn de archiefbescheiden overgedragen aan het Ministerie van Sociale Zaken en Werkgelegenheid. Het archief is daarna getransporteerd naar en in beheer genomen door Doc-Direkt locatie Winschoten.
In 2015 is het archief bewerkt door Doc-Direkt Winschoten.
De verwerving van het archief
Het archief is in 2016 door Ministerie van Sociale Zaken en Werkgelegenheid overgebracht naar het Nationaal Archief, krachtens artikel 12 van de Archiefwet 1995
Inhoud en structuur van het archief
[waarde uit ABS/Archeion]; 2.15
Inhoud
Het archief bevat voornamelijk onderzoeken waarmee de Raad de minister en staatssecretaris van Sociale Zaken en Werkgelegenheid en andere betrokken partijen adviseert over werk en inkomen en diverse aspecten van de arbeids- en re-integratiemarkt.
Selectie en vernietiging
De selectie heeft plaatsgevonden aan de hand van de volgende vastgestelde Basis Selectie Documenten (BSD's):
Selectielijst voor de neerslag van de handelingen van de Minister van Sociale Zaken en Werkgelegenheid en de onder hem ressorterende actoren op het beleidsterrein Rijksbegroting over de periode 1945–2000, gepubliceerd in de Staatscourant d.d. 31 maart 2005, nr. 62 / pag. 34
Selectielijst voor de neerslag van de handelingen van de minister van Sociale Zaken en Werkgelegenheid en de onder hem ressorterende actoren op het beleidsterrein Rijkshuisvesting over de periode 1945, gepubliceerd in de Staatscourant d.d. 26 juli 2007, nr. 142/pag. 6
Selectielijst voor de neerslag van de handelingen van de minister van Sociale Zaken en Werkgelegenheid en de onder hem ressorterende actoren op het beleidsterrein Overheidinformatievoorziening over de periode 1994-1999, gepubliceerd in de Staatscourant d.d. 20 oktober 2003, nr. 202 / pag. 12
Selectielijst voor de neerslag van de handelingen van de minister van Sociale Zaken en Werkgelegenheid en de onder hem ressorterende actoren op het beleidsterrein Organisatie van de Rijksoverheid over de periode 1945-1999, gepubliceerd in de Staatscourant d.d. Staatscourant 16 december 2005, nr. 245 / pag. 25
Selectielijst voor de neerslag van de handelingen van de minister van Sociale Zaken en Werkgelegenheid en de onder hem ressorterende actoren op het beleidsterrein van personeelszaken, t.w. het personeelsdossier over de periode 1945-1996, gepubliceerd in de Staatscourant d.d. 20 november 2007, nr. 225 / pag. 15
Selectielijst voor de archiefbescheiden voortkomend uit de bedrijfsvoeringstaken van de Raad voor Werk en Inkomen over de periode vanaf 2002, gepubliceerd in de Staatscourant d.d. 6 mei 2011, nr. 7818
In totaal kwam 27,375 meter archief voor vernietiging in aanmerking. De archiefstukken die voor vernietiging in aanmerking kwamen, zijn na verkregen toestemming van het Ministerie van Buitenlandse Zaken, afgevoerd door Reisswolf Nederland BV en daar op de gebruikelijke wijze vernietigd.
Aanvullingen
Voor dit archief worden geen aanvullingen verwacht
Ordening van het archief
In de inventaris is een scheiding aangebracht tussen de stukken niet naar inhoud beschreven en de stukken naar inhoud beschreven. De stukken niet naar inhoud beschreven betreffen series vergaderstukken, jaarverslagen en ingekomen en minuten van uitgegane stukken van de Raad voor Werk en Inkomen. Deze series bevinden zich onder de rubriek Stukken niet naar inhoud beschreven.
Daarna volgen de stukken naar inhoud beschreven. Deze rubriek is onderverdeeld in de volgende rubrieken: Organisatie en Taak. De rubriek Taak is onderverdeeld in de subrubrieken Onderzoek en analyse, Subsidies en bestuurlijk overleg en Commissies en overleggroepen.
Het archief van de Commissie Voorbereiding Raad voor Werk en Inkomen is geplaatst onder de rubriek Gedeponeerd archief.
Binnen de rubrieken zijn de dossiers zoveel mogelijk chronologisch geordend.
Een gedetailleerde indeling van de inventaris is te vinden in de inhoudsopgave.
Aanwijzingen voor de gebruiker
Openbaarheidsbeperkingen
?
Het archief is eigendom van de Staat der Nederlanden
Materiële beperkingen
Het archief kent geen beperkingen voor het raadplegen van stukken als gevolg van slechte materiële staat
Andere toegang
Voor dit archief is geen andere toegang beschikbaar
Aanvraaginstructie
Openbare archiefstukken kunnen online worden aangevraagd en gereserveerd. U kunt dit ook via de terminals in de studiezaal van het Nationaal Archief doen. Om te kunnen reserveren dient u de volgende stappen te volgen:
U maakt een profiel aan op www.gahetna.nl, en logt vervolgens in
Via de archiefinventaris (alleen de beschrijvingen met rode nummers) selecteert u het gewenste archiefstuk door op de knop 'Reserveren' te klikken
In het volgende scherm geeft u aan op welke dag u het archiefstuk wilt inzien
Indien u zich bevindt in de studiezaal en een tafelnummer heeft ontvangen kunt u dit nummer vermelden. Als u geen tafelnummer heeft kunt u tafelnummer 777 laten staan
Vervolgens bevestigt u uw reservering door deze te versturen.
Verwant materiaal
Bewaarplaats van originelen
Niet van toepassing
Beschikbaarheid van kopieën
Het archief bevat geen inventarisnummers die in kopievorm beschikbaar zijn
Afgescheiden archiefmateriaal
Niet van toepassing
Verwante archieven
2.15.100 Inventaris van het archief van de Directie Arbeidsmarkt van het Ministerie van Sociale Zaken en Werkgelegenheid (1973) 1995-2001(2002)
2.15.90 Inventaris van het archief van het Directoraat-Generaal Uitvoeringsbeleid Werk en Inkomen en taakvoorgangers van het Ministerie van Sociale Zaken en Werkgelegenheid, (1993) 2002-2003 (2005)
2.15.107 Inventaris van het archief van de Directie Algemeen Arbeidsmarktbeleid van het Ministerie van Sociale Zaken en Werkgelegenheid, (2000 -) 2002 - 2005 (-2008)
2.15.97 Inventaris van het archief van het Ministerie van Sociale Zaken en Werkgelegenheid, met betrekking tot het proces Samenwerking Werk en Inkomen (SWI) en Structuur Uitvoering Werk en Inkomen
Beschrijving van de series en archiefbestanddelen
- Stukken niet naar inhoud beschreven, A
  - Vergaderstukken van de Beleidsstaf, 2001-2012; 1-25; 24 pakken en 1 omslag
    - 2001 nov. - dec, 1; pak
    - 2002 jan. - mei, 2; pak
    - 2002 juni - juli, 3; pak
    - 2002 aug. - sep, 4; pak
    - 2002 okt. - dec, 5; pak
    - 2003 jan. - mrt, 6; pak
    - 2003 apr. - dec, 7; pak
    - 2004 aug. - dec, 8; pak
    - 2005 jan. - juni, 9; pak
    - 2005 juli - dec, 10; pak
    - 2006 jan. - juni, 11; pak
    - 2006 juli - dec, 12; pak
    - 2007 jan. - juni, 13; pak
    - 2007 juli - dec, 14; pak
    - 2008 jan. - apr, 15; pak
    - 2008 mei - dec, 16; pak
    - 2009 jan. - apr, 17; pak
    - 2009 mei - juli, 18; pak
    - 2009 aug. - dec, 19; pak
    - 2010 jan. - apr, 20; pak
    - 2010 mei - aug, 21; pak
    - 2010 sep. - dec, 22; pak
    - 2011 jan. - apr, 23; pak
    - 2011 mei - nov, 24; pak
    - 2012 jan. - mrt, 25; omslag
  - Vergaderstukken van de Raad voor Werk en Inkomen, 2002-2012; 26-67; 38 pakken en 4 omslagen
    - 2002 jan. - feb, 26; pak
    - 2002 mrt, 27; pak
    - 2002 apr. - juni, 28; pak
    - 2002 juli - sep, 29; pak
    - 2002 okt. - dec, 30; pak
    - 2003 jan. - feb, 31; pak
    - 2003 mrt. - apr, 32; pak
    - 2003 mei, 33; pak
    - 2003 juni, 34; pak
    - 2003 sep. - okt, 35; pak
    - 2003 nov. - dec, 36; pak
    - 2004 feb, 37; pak
    - 2004 mrt, 38; pak
    - 2004 apr. - mei, 39; pak
    - 2004 juni - sep, 40; pak
    - 2004 okt. - dec, 41; pak
    - 2005 feb. - mrt, 42; pak
    - 2005 mei - juni, 43; pak
    - 2005 sep, 44; pak
    - 2005 okt. - dec, 45; pak
    - 2006 feb. - mrt, 46; pak
    - 2006 mei, 47; pak
    - 2006 juni, 48; pak
    - 2006 sep. - okt, 49; pak
    - 2006 nov, 50; omslag
    - 2007 jan. - juni, 51; pak
    - 2007 sep. - nov, 52; pak
    - 2007 dec, 53; pak
    - 2008 jan. - apr, 54; pak
    - 2008 juni, 55; pak
    - 2008 sep. - dec, 56; pak
    - 2009 jan. - mrt, 57; pak
    - 2009 apr. - sep, 58; pak
    - 2009 okt. - dec, 59; pak
    - 2010 jan. - apr, 60; pak
    - 2010 juni, 61; omslag
    - 2010 sep. - dec, 62; pak
    - 2011 jan. - apr, 63; pak
    - 2011 juni, 64; pak
    - 2011 sep, 65; omslag
    - 2011 nov. - dec, 66; pak
    - 2012 feb. - apr, 67; omslag
  - Rapporten inzake goedgekeurde jaarberichten (jaarverslagen en -rekeningen) van de Raad voor Werk en Inkomen over de jaren 2002 - 2011, 2003-2012; 68-77; 1 omslag en 9 stukken
    - Jaarbericht 2002 2003, 68; stuk
    - Jaarbericht 2003 2004, 69; stuk
    - Jaarbericht 2004 2005, 70; stuk
    - Jaarbericht 2005 2006, 71; stuk
    - Jaarbericht 2006 2007, 72; omslag
    - Jaarbericht 2007 2008, 73; stuk
    - Jaarbericht 2008 2009, 74; stuk
    - Jaarbericht 2009 2010, 75; stuk
    - Jaarbericht 2010 2011, 76; stuk
    - Jaarbericht 2011 2012, 77; stuk
  - Vergaderstukken van de Commissie Raad voor Werk en Inkomen, 2006-2011; 78-86; 6 pakken en 3 omslagen
    - 2006 jan. - mrt, 78; pak
    - 2006 apr. - dec, 79; pak
    - 2007, 80; pak
    - 2008, 81; pak
    - 2009 feb. - mei, 82; pak
    - 2009 okt. - nov, 83; omslag
    - 2010, 84; Pak
    - 2011 mei, 85; omslag
    - 2011 okt, 86; omslag
  - Definitieve verslagen van de Commissie- en de Raadsvergaderingen van de Raad voor Werk en Inkomen, 2007-2011; 87-88; 1 pak en 1 omslag
    - Commissievergaderingen 2007-2011, 87; omslag
    - Raadsvergaderingen 2007-2011, 88; pak
  - Minuten van uitgegane stukken, 2007-2011; 89-103; 15 pakken
    - 2007 nov. 06 - 2008 feb. 29, 89; pak
    - 2008 mrt. 05 - juni 30, 90; pak
    - 2008 juli 04 - sep. 25, 91; pak
    - 2008 okt. 02 - nov. 26, 92; pak
    - 2008 dec. 01 - 2009 feb. 25, 93; pak
    - 2009 mrt. 05 - mei 28, 94; pak
    - 2009 juni 02 - aug. 27, 95; pak
    - 2009 sep. 02 - nov. 30, 96; pak
    - 2009 dec. 03 - 2010 feb. 11, 97; pak
    - 2010 mrt. 03 - juni 30, 98; pak
    - 2010 juli 01 - sep. 28, 99; pak
    - 2010 okt. 04 - dec. 29, 100; pak
    - 2011 jan. 16 - juni 28, 101; pak
    - 2011 juli 04 - okt. 31, 102; pak
    - 2011 nov. 01 - 2012 mei 24, 103; pak
  - Ingekomen stukken, 2007-2012; 104-121; 16 pakken en 2 omslagen
    - 2007 nov. 12 - dec. 17, 104; pak
      Nota bene: Bevat CD-ROM, apart opgeborgen onder inventarisnummer 385
    - 2008 jan. 04 - jan. 23, 105; pak
    - 2008 jan. 24 - feb. 21, 106; pak
    - 2008 feb. 25 - mrt. 18, 107; pak
    - 2008 mrt. 19 - mei 08, 108; pak
    - 2008 mei 13 - juni 23, 109; pak
    - 2008 juni 24 - juli 23, 110; omslag
    - 2008 juli 24 - okt. 20, 111; pak
    - 2008 okt. 21 - dec. 31, 112; pak
    - 2009 jan. 06 - mrt. 26, 113; pak
    - 2009 mrt. 27 - juli 10, 114; pak
    - 2009 juli 13 - nov. 14, 115; pak
    - 2009 nov. 18 - 2010 mrt. 09, 116; pak
    - 2010 mrt. 11 - juni 30, 117; pak
    - 2010 juli 01 - nov. 19, 118; pak
    - 2010 nov. 22 - dec. 12, 119; omslag
    - 2011 jan. 03 - juli 12, 120; pak
    - 2011 juli 14 - 2012 mei 21, 121; pak
- Stukken naar inhoud beschreven, B
  - Organisatie, B.1
    - Rapport getiteld 'Opzet en inrichting van het financieel beheer Raad voor Werk en Inkomen', opgesteld door Deloitte & Touche, 2002; 122; stuk
    - Het voorbereiden en vaststellen van de administratieve en financiële organisatie, 2002-2008; 123; pak
    - Jaarplannen en begrotingen van de Raad voor Werk en Inkomen, 2002-2010; 124-131; 1 omslag en 7 stukken
      - Jaarplan en begroting 2003 2002, 124; stuk
      - Jaarplan en begroting 2004 2003, 125; stuk
      - Jaarplan en begroting 2005 2004, 126; stuk
      - Jaarplan en begroting 2006 2005, 127; omslag
      - Jaarplan en begroting 2008 2007, 128; stuk
      - Jaarplan en begroting 2009 2008, 129; stuk
      - Jaarplan en begroting 2010 2009, 130; stuk
      - Jaarplan en begroting 2011 2010, 131; stuk
    - Management Letters van de Raad voor Werk en Inkomen, 2003-2011; 132-139; 8 stukken
      - 2003, 132; stuk
      - 2005, 133; stuk
      - 2006, 134; stuk
      - 2007, 135; stuk
      - 2008, 136; stuk
      - 2009, 137; stuk
      - 2010, 138; stuk
      - 2011, 139; stuk
    - Vergaderreglementen en directiestatuten, alsmede het Besluit houdende verlening van mandaat en volmacht aan de algemeen secretaris betreffende de afbouw van de Raad, 2007-2012; 140; omslag
    - Het vaststellen van de selectielijst voor de archiefbescheiden voortkomend uit de bedrijfsvoeringstaken van de Raad voor Werk en Inkomen vanaf 2002, met bijbehorende toelichting, en Verklaringen van vernietiging van archiefbescheiden en Verklaring van vervreemding van archiefbescheiden over de periode 2002-2011 voor de overdracht aan de Directie Bedrijfsvoering van het ministerie, 2008-2012; 141; pak
    - Het presenteren aan de minister van Sociale Zaken en Werkgelegenheid van het administratieve afbouwplan van de Raad, 2011-2012; 142; pak
    - Verklaring van vervreemding inzake het beheer over de personeelsdossiers van de medewerkers van de Landelijke Cliëntenraad voorheen in dienst van de Raad voor Werk en Inkomen, met bijlagen, 2012; 143; omslag
  - Taak, B.2
    - Onderzoek en analyse, B.2.1
      - Onderzoek door Regioplan Groep, 2001-2011; 144-165; 15 pakken, 5 omslagen en 7 stukken
        - Beheer van de re-integratiemonitor 2001-2002, 144; pak
          Nota bene: Re-integratiemonitor is een database met informatie over een groot deel van de re-integratiebedrijven in Nederland. Bevat CD-R, apart opgeborgen onder inventarisnummer 384
        - Rapport 'De Arbeidsintegratie van vluchtelingen; een verkenning van problemen en oplossingen' 2002-2003, 145; pak
        - Rapport 'Opdrachtgeverschap re-integratietrajecten gemeenten' 2002-2003, 146; pak
        - Rapport 'Aanbod op de re-integratiemarkt in beeld' 2003-2004, 147; omslag
        - Rapport 'Herhalingswerkloosheid' 2003-2004, 148; pak
        - Rapport 'Vangnet met veerkracht; Gemeentelijk beleid ter preventie van langdurige bijstandsafhankelijkheid' 2003-2004, 149; pak
        - Rapport 'Methodologische toets tevredenheidscijfers re-integratiebedrijven en arbodiensten' 2004, 150; omslag
        - Rapport 'Publicatie ongewogen tevredenheidscijfers arbodiensten' 2004, 151; omslag
        - Rapport 'Offshoring in de Nederlandse ICT: grenzeloze kansen?' 2004-2005, 152; pak
        - Rapport 'Poolshoogte', onderzoek naar juridische constructies die leiden tot mogelijke comparatieve (loon)kostenvoordelen bij de inschakeling van Poolse arbeidskrachten in de sectoren land- en tuinbouw, de bouw en de vleesverwerkende industrie 2004-2005, 153; pak
        - Rapport 'Voldoende, nog niet afdoende', tevredenheidscijfers cliënten en opdrachtgevers over re-integratiebedrijven 2005, 154; stuk
        - Rapport 'Aanbodonderzoek 2006 in beeld' (Aanbod op de re-integratiemarkt) 2005-2011, 155; omslag
        - Rapport 'Hoger opgeleide allochtonen op weg naar werk: successen en belemmeringen' 2006-2007, 156; pak
        - Rapport 'Inzicht in tweede kans trajecten' 2006-2007, 157; pak
          Nota bene: Onder tweede kans trajecten wordt verstaan alle re-integratiedienstverlening die door Uitvoeringsinstituut Werknemersverzekeringen (UWV) en gemeenten wordt ingezet voor mensen wier eerdere traject niet tot het gewenste einddoel heeft geleid
        - Rapport 'Sturingsinformatie lokaal re-integratiebeleid' 2007-2008, 158; pak
        - Rapport 'Ontwikkelingen op de re-integratiemarkt' 2008, 159; pak
        - Rapport 'ZZP'ers op de arbeidsmarkt' 2008-2009, 160; pak
        - Rapport 'Ervaringen van werkgevers met Wajongers; Onderzoek onder werkgevers naar de mogelijkheden voor verbetering van arbeidsparticipatie van Wajongers' 2008-2010, 161; pak
        - Rapport 'ZZP'ers en hun marktpositie; Onderzoek naar de mate waarin ZZP'ers investeren in en ondersteuning kunnen krijgen bij het behouden en vergroten van hun marktpositie' 2009, 162; stuk
        - Rapport 'Gezondheidsbeleving en werkhervatting 35-minners' 2009-2010, 163; pak
        - Rapport 'Ondersteuning van ZZP'ers door gemeenten; Situatie begin 2010' deel 1 2009-2010, 164; pak
        - Rapport 'Ondersteuning van ZZP'ers door gemeenten; Situatie begin 2010' deel 2 2009-2010, 165; pak
      - Onderzoek door Bureau Bartels, 2002-2006; 166-167; 2 pakken
        - Rapport 'Grensoverschrijdende vacaturevervulling; vanuit het perspectief van Nederlandse arbeidsorganisaties' 2002-2003, 166; pak
        - Rapport 'Oordeel van werkgevers over SUWI-dienstverlening' 2005-2006, 167; pak
      - Onderzoek door Instituut voor Toegepaste Sociale Wetenschappen (ITS), Wetenschap voor Beleid en Samenleving, 2002-2006; 168-169; 2 pakken
        - Rapport 'Klantcontacten bij gemeenten en UWV' 2002-2003, 168; pak